【裁判字號】    92,上訴,1414
【裁判日期】    920930
【裁判案由】    違反槍砲彈藥刀械管制條例
【裁判全文】
臺灣高等法院臺中分院刑事判決                  九十二年度上訴字第一四一四號
    上  訴  人
    即被告母親  甲  ○
    上  訴  人
    即  被  告  乙○○
    選任辯護人  楊益松
右上訴人，因被告違反槍砲彈藥刀械管制條例案件，不服臺灣臺中地方法院九十一年
度訴字第二六九六號，中華民國九十二年三月五日第一審判決（起訴案號：臺灣臺中
地方法院檢察署九十一年度偵字第一八三六六號）提起上訴，本院判決如左：
    主      文
上訴駁回。
    事      實
一、乙○○與劉育杰（經原審判決有期徒刑二年八月併科罰金新台幣十五萬元，未經
    上訴，業已確定），共同基於未經許可，製造可發射金屬或子彈具有殺傷力之改
    造玩具手槍、具有殺傷力之改造子彈犯意聯絡，由乙○○出資，於民國（下同）
    九十年年底，在臺中市某二手貨市場，向姓名年籍不詳成年男子，以新台幣（下
    同）二百元代價，購得如附表一編號二十所示具有殺傷力制式九○手槍子彈一顆
    ，復自該時點起，由乙○○未經許可，持有該顆制式九○手槍子彈，供日後其等
    共同製造具有殺傷力之改造子彈時，觀摩學習之用。又於九十一年二月間，再由
    乙○○出資，陸續在臺中縣豐原市不詳之五金商行，以每把六千元之代價，購得
    未具有殺傷力之玩具手槍一把，及以不詳代價，購得如附表一、二所示之改造玩
    具手槍及子彈之工具、組成零件及原料，隨由劉育杰負責無償提供其臺中縣豐原
    市○○路二五八巷八一弄三六之一號及同弄四十之一號等二處所，作為其等共同
    製造可發射金屬或子彈具有殺傷力之改造玩具手槍、具有殺傷力改造子彈之場所
    。二人旋由乙○○負責操作鑽床，鑽通槍管，再以砂輪機將銅條磨成彈頭形狀，
    加填喜得丁火藥組合彈頭與金屬彈殼，由劉育杰負責洗清彈殼油污之分工方式，
    未經許可，共同製造如附表三編號一所示可發射金屬或子彈具有殺傷力之改造玩
    具手槍（含彈匣，槍枝管制編號：0000000000號）一把，及具有殺傷
    力之改造子彈，共計一百三十三顆（如附表一編號十四所示之四十六顆，加上附
    表三編號二所示之九顆，再加上如附表四編號二所示之七十八顆），並自該時起
    ，未經許可，由乙○○負責持有該把可發射金屬或子彈具有殺傷力改造玩具手槍
    ，及該等具有殺傷力之改造子彈，伺機將該等槍彈再販售予他人。嗣於九十一年
    九月八日，乙○○與劉育杰，共同基於未經許可，販賣、持有可發射金屬或子彈
    具有殺傷力之改造玩具手槍、具有殺傷力改造子彈犯意聯絡，由乙○○負責提供
    其等上開共同製造如附表三編號一所示之具有殺傷力改造玩具手槍（含彈匣）一
    把，及如附表三編號二所示之具有殺傷力之改造子彈九顆，由劉育杰負責從中媒
    介，以此分工方式，共同將上開改造玩具手槍及改造子彈，以三萬七千元之代價
    ，販售予黃文興牟利（黃文興經原審判決有期徒刑一年六月，併科罰金新台幣六
    萬元緩刑四年，未據上訴，業已確定），並由劉育杰負責持上開改造玩具手槍及
    改造子彈，前往臺中縣豐原市○○路五十八巷巷口，交付予黃文興，同時由黃文
    興交付現金三萬七千元予劉育杰，由其攜回轉交乙○○，乙○○取得該三萬七千
    元之販賣所得後，旋將其中二千元，交付予劉育杰，作為報酬。迄至九十一年九
    月十八日下午六時四十分許，為警持臺灣臺中地方法院核發之搜索票，在臺中市
    北屯區○○路○段一四五巷一一七號八樓住處查獲乙○○，並扣得乙○○所有如
    附表一編號一至十八所示供作與劉育杰共同製造改造玩具手槍與改造子彈所用之
    工具、組成零件及原料，如附表一編號二十所示之具有殺傷力制式九○手槍子彈
    一顆（業經試射完畢，已不具有殺傷力），及如附表一編號二一所示之具有殺傷
    力之改造子彈四十六顆（均經試射完畢，已不具有殺傷力）。另依乙○○之自白
    供述，於同日晚上八時十五分許，為警在臺中縣豐原市○○路二五八巷八一弄三
    六號之一及同弄四十之一號等二處所，查獲劉育杰，並扣得乙○○所有如附表二
    所示供作與劉育杰共同製造改造玩具手槍及改造子彈所用之工具、組成零件及原
    料。復依劉育杰之自白供述，於同日晚上九時三十分許，為警在臺中縣豐原市○
    ○路五八巷四七弄一號查獲黃文興，並扣得黃文興持有如附表三編號一所示可發
    射金屬或子彈具有殺傷力之改造玩具手槍（含彈匣）一把，及如附表三編號二所
    示具有殺傷力之改造子彈九顆（均經試射完畢，已不具有殺傷力）。嗣依乙○○
    之自白供述，於九十一年十月二日下午三時二十五分許，由臺中縣警察局豐原分
    局員警借提羈押之乙○○外出，至臺中市○○區○○路四六○號對面舊北福德正
    神萬應公廟後方香蕉樹下，扣得乙○○持有如附表四編號二所示具有殺傷力之改
    造子彈七十八顆（均經試射完畢，已不具有殺傷力）。
二、乙○○另行起意，基於未經許可，寄藏、持有可發射金屬或子彈具有殺傷力改造
    玩具手槍之犯意，於九十一年六月底，在臺中縣豐原市○○路之國立豐原高級中
    學前，受柯明宏（涉嫌違反槍砲彈藥刀械管制條例部分，另案由公訴人偵查中）
    之委託，未經許可，收受寄藏由柯明宏所交付如附表四編號一所示之具有殺傷力
    改造玩具手槍二把（均含彈匣，槍枝管制編號：0000000000號、00
    00000000號），旋未經許可，將之持有藏置在臺中市○○區○○路四六
    ○號對面舊北福德正神萬應公廟後方香蕉樹下。嗣經乙○○在其上開未經許可，
    寄藏持有可發射金屬或子彈之改造玩具手槍之犯行遭發覺前，即向承辦員警自首
    ，陳明接受裁判，於九十一年十月二日下午三時二十五分許，由臺中縣警察局豐
    原分局員警借提羈押之乙○○外出，前往上開地點，扣得乙○○所報繳其所寄藏
    如附表四編號一所示可發射金屬或子彈具有殺傷力之改造玩具手槍（含彈匣）二
    把。
三、案經內政部警政署刑事警察局移送臺灣臺中地方法院檢察署檢察官偵查起訴。
    理      由
一、訊據上訴人即被告（下稱被告）乙○○，對於在右揭時地，持有該制式九○手槍
    子彈一顆，且以上開分工方式，未經許可，共同製造上開可發射金屬或子彈具有
    殺傷力之改造玩具手槍一把，及具有殺傷力之改造子彈共計一百三十三顆。未經
    許可，以上開分工方式，共同將該把可發射金屬或子彈具有殺傷力之玩具手槍及
    具有殺傷力之改造子彈九顆，販賣並交付予同案被告黃文興，嗣先後為警查獲，
    並分別扣得上開證物。另於上開時地，受案外人柯明宏委託，未經許可，寄藏上
    開可發射金屬或子彈具有殺傷力之改造玩具手槍二把，向警方自首後為警查獲，
    並扣得上開證物等犯罪事實，先後於偵審中供承不諱。且查：
(一)被告上開自白，核與證人即同案被告劉育杰、黃文興先後於偵審中供承情節相符
    ，經核與證人即同案被告劉育杰之兄劉育奇、證人即被告乙○○之女友陳惠婷二
    人，於偵查中證述之情節，亦屬一致，並有搜索扣押筆錄四紙，照片三十幀在卷
    可稽，復有如附表一、二、三、四所示之改造玩具手槍、改造子彈、制式子彈、
    制式子彈彈殼，及供製造改造子彈之工具、組成零件及原料扣案可資佐證，事證
    至為明確。
(二)又上開扣案之改造玩具手槍、改造子彈、制式子彈、工具、組成零件及原料，經
    送請內政部警政署刑事警察局鑑驗結果：如附表一編號二十所示之制式九○手
    槍子彈一顆，係口徑九ｍｍ之制式子彈，經實際試射，可擊發，認具殺傷力；
    如附表一編號二一所示之改造子彈四十六顆，均係由土造金屬彈殼加裝直徑約８
    ．７ｍｍ至８．９ｍｍ金屬彈頭而成之土造子彈，均可擊發，認均具殺傷力；
    如附表三編號二所示之改造子彈九顆，均係由土造金屬彈殼加裝直徑８．９ｍｍ
    金屬彈頭而成之土造子彈，均可擊發，認均具殺傷力；如附表三編號一所示之
    改造玩具手槍（槍枝管制編號：0000000000號）一把，係仿義大利Ｂ
    ＥＲＥＴＴＡ廠製九mm short半自動手槍製造之玩具手槍，換裝土造金屬槍管而
    成之改造手槍，機械性能良好，可擊發適用之子彈，認具殺傷力；如附表四編
    號一所示之改造玩具手槍二把（槍枝管制編號：0000000000號、00
    00000000號），係仿德國ＳＩＧＳＡＵＥＲ廠製Ｐ二二○型半自動手槍
    製造之玩具手槍換裝土造金屬槍管及槍機而成之改造手槍，機械性能良好，可擊
    發適用之子彈，認均具殺傷力；如附表四編號二所示之改造子彈七十八顆，均
    係由土造金屬彈殼加裝直徑約９ｍｍ土造金屬彈頭而成之土造子彈，均可擊發，
    認均具殺傷力；如附表一編號一至十八及如附表二所示之工具、組成零件及原
    料，分別係屬供製造其他可發射金屬或子彈具有殺傷力之改造玩具手槍及具有殺
    傷力之改造子彈所用之工具、組成零件及原料等情，有內政部警政署刑事警察局
    九十一年十一月十一日刑鑑字第○九一○二七○七○○號、九十一年十一月七日
    刑鑑字第○九一○二七九九六五號槍彈鑑定書各一紙，及九十一年十月十五日刑
    鑑字第○九一○二七六四二一號、九十一年十一月二十日刑鑑字第○九一○二九
    ○三六三號、九十一年十二月二日刑偵五字第○九一○三二二○四三號鑑驗通知
    書各一紙，以及九十二年一月十六日刑鑑字第○九一○三三三○四六號函一紙附
    卷可稽（參見偵查卷八十至一一三頁，原審卷八五、八六頁、一三○頁），是該
    等槍彈具有殺傷力，至為明顯，要堪認定，從而，被告上開自白核與事實相符，
    自堪採信，是本件事證明確，被告上開犯行，均堪認定，自應依法論科。
二、核被告上開所為，係違反槍砲彈藥刀械管制條例第十二條第四項未經許可，持有
    （制式）子彈罪、同條例第十一條第一項未經許可，製造可發射金屬或子彈具有
    殺傷力之改造玩具手槍罪、同條例第十一條第一項未經許可，販賣可發射金屬或
    子彈具有殺傷力之改造玩具手槍罪、同條例第十二條第一項未經許可，製造子彈
    罪、同條例第十二條第一項未經許可，販賣子彈罪，及同條例第十二條第四項未
    經許可，寄藏可發射金屬或子彈具有殺傷力之改造玩具手槍罪。被告與同案被告
    劉育杰間，就上開違反槍砲彈藥刀械管制條例第十二條第四項未經許可，持有（
    制式）子彈罪、同條例第十一條第一項未經許可，製造可發射金屬或子彈具有殺
    傷力之改造玩具手槍罪、同條例第十一條第一項未經許可，販賣可發射金屬或子
    彈具有殺傷力之改造玩具手槍罪、同條例第十二條第一項未經許可，製造子彈罪
    ，及同條例第十二條第一項未經許可，販賣子彈罪等罪，有犯意聯絡及行為分擔
    ，均為共同正犯。其等先後多次未經許可，共同製造子彈之行為，時間密接，觸
    犯構成要件相同之罪，核為接續犯，僅應包括論以未經許可製造子彈一罪。其等
    所犯未經許可，持有可發射金屬或子彈具有殺傷力之改造玩具手槍及未經許可，
    持有（改造）子彈之低度行為，分別為其等所犯未經許可，製造、販賣可發射金
    屬或子彈具有殺傷力之改造玩具手槍及未經許可，製造、販賣（改造）子彈之高
    度行為所吸收，均不另論罪。其等二人所共為之未經許可，持有可發射金屬或子
    彈具有殺傷力之改造玩具手槍之主要組成零件，及未經許可，持有（改造）子彈
    之主要組成零件之犯行，乃分別為其等所共犯之未經許可，製造可發射金屬或子
    彈具有殺傷力之改造玩具手槍罪，及未經許可，製造（改造）子彈罪之部分行為
    ，均不另論罪。其等持有上開制式九○手槍子彈，係為供其等共同製造（改造）
    子彈時，觀摩學習之用，故其等所共犯之末經許可，持有（制式）子彈罪，與未
    經許可，製造（改造）子彈罪間，具有方法結果之牽連關係，為牽連犯，應依刑
    法第五十五條規定，論以較重之未經許可，製造（改造）子彈之一罪。其等共同
    以一製造行為，同時獨犯未經許可，製造可發射金屬或子彈具有殺傷力之改造玩
    具手槍罪與末經許可，製造（改造）子彈罪等二罪名，及共同以一販賣行為，同
    時觸犯未經許可，販賣可發射金屬或子彈具有殺傷力之改造玩具手槍罪與末經許
    可，販賣（改造）子彈罪等二罪名，均為想像競合犯，應依刑法第五十五條規定
  ，分別論以較重之未經許可，製造可發射金屬或子彈具有殺傷力之改造玩具手槍
    罪一罪及末經許可，販賣可發射金屬或子彈具有殺傷力之改造玩具手槍罪一罪。
    又其等所共犯之未經許可，製造可發射金屬或子彈具有殺傷力之改造玩具手槍罪
    ，與未經許可，販賣可發射金屬或子彈具有殺傷力之改造玩具手槍罪間，具有方
    法結果之牽連關係，核為牽連犯，應依刑法第五十五條規定，論以輕節較重之未
    經許可，販賣可發射金屬或子彈具有殺傷力之改造玩具手槍之一罪。公訴人漏未
    斟酌其等係為共同販賣上開改造玩具手槍及改造子彈，始共同製造上開改造玩具
    手槍及改造子彈，而認其等所共犯上開二罪，係以未經許可，製造可發射金屬或
    子彈具有殺傷力之改造玩具手槍罪之情節較重，顯有未洽，併此載明。又被告等
    人所共犯之未經許可，持有（制式）子彈犯行，已由公訴人記載於起訴書之犯罪
    事實欄一(一)內，其等所犯該部分犯行，自應認定已提起公訴，法院應加以審理
    。被告另犯未經許可，寄藏可發射金屬或子彈具有殺傷力之改造玩具手槍罪，其
    持有當係寄藏行為之當然結果，不另論以持有罪（參照最高法院七十四年台上字
    第三四○○號判例意旨）。被告所犯未經許可，販賣可發射金屬或子彈具有殺傷
    力之改造玩具手槍罪與未經許可，寄藏可發射金屬或子彈具有殺傷力之改造玩具
    手槍罪間，罪名有異，犯意各別，行為互殊，應予分論併罰。再者，被告於偵查
    中均已自白，並主動供述其等所持有之全部制式子彈，及所製造、販賣之全部改
    造玩具手槍及改造子彈之來源及去向，因而查獲上開制式子彈、改造玩具手槍及
    改造子彈，應依槍砲彈藥刀械管制條例第十八條第四項前段規定，減輕其刑。又
    被告在其未經許可，寄藏可發射金屬或子彈具有殺傷力之改造玩具手槍之犯行，
    未經該管公務員發覺前，即向承辦員警自首，而接受裁判，並報繳其所寄藏持有
    之上開改造玩具手槍，此罪復與上開犯罪間，係屬數罪併罰之關係，應有自首之
    適用（參照最高法院七十三年度第二次刑事庭會議決議），爰依同該條例第十八
    條第一項前段規定，減輕其刑。
三、原審經審理之結果，認被告上開犯罪明確，因而適用槍砲彈藥刀械管制條例第十
    一條第一項、第四項、第十二條第一項、第四項、第十八條第一項前段、第四項
    前段，刑法第二十八條、第十一條前段、第五十五條、第四十二條第二項、第三
    項、第五十一條第五款、第七款、第三十八條第一項第一款、第二款，罰金罰鍰
    提高標準條例第二條等規定（漏引現行法規所定貨幣單位折算新台幣條例第二條
    ，應予補正），並審酌被告正值青壯，犯罪手段雖屬平和，但所為均已嚴重破壞
    社會治安，且係由被告負責出資，實際製造上開改造玩具手槍及改造子彈，由同
    案被告劉育杰提供上開場所，及協助被告製造上開改造玩具手槍及改造子彈，其
    等所製造販賣之改造玩具手槍及改造子彈之數量，尚非屬大量，被告販賣上開改
    造玩具手槍及改造子彈之實際犯罪所得為三萬五千元，犯罪後已坦承犯行，態度
    良好等一切情狀，就未經許可販賣可發射金屬或子彈具有殺傷力之玩具手槍部分
    ，量處有期徒刑三年，併科罰金新台幣十五萬元，就未經許可寄藏可發射金屬或
    子彈具有殺傷力之玩具手槍部分，量處有期徒刑九月，併科罰金新台幣六萬元，
    且定其應執行刑為有期徒刑三年八月，併科罰金新台幣二十萬元，並諭知罰金易
    服勞役之折算標準，另說明『扣案如附表三編號一所示之改造玩具手槍一把，及
    如附表四編號一所示之改造玩具手槍二把，核屬違禁物，應依刑法第三十八條第
    一項第一款規定，予以宣告沒收。如附表一編號一至十八所示之工具、組成零件
    及原料，及如附表二所示之工具、組成零件及原料，均係被告所有，且供其與同
    案被告劉育杰共同製造上開改造玩具手槍及改造子彈所用等情，業據其等供承在
    卷，應依刑法第三十八條第一項第二款規定，予以宣告沒收。至扣案之如附表一
    編號二十所示之制式九○手槍子彈一顆，如附表一編號二一所示之改造子彈四十
    六顆、如附表三編號二所示之改造子彈九顆，及如附表四編號二所示之改造子彈
    七十八顆，業均經試射完畢，已非屬違禁物，爰不予以宣告沒收。另扣案之如附
    表一編號十九所示之制式九○手槍子彈彈殼一顆，及如附表一編號二一所示之不
    具有殺傷力之改造子彈四顆，如附表三編號二所示之不具有殺傷力之改造子彈一
    顆，及如附表四編號二所示之不具有殺傷力之改造子彈二顆，因核均非屬違禁物
    ，亦不予以宣告沒收』，且另說明如後敘四、五之部分，不另為被告無罪之諭知
    。經核其認事用法尚無違誤，量刑亦屬允當，被告提起上訴，請求輕判或酌減其
    刑而宣告緩刑云云，難認有理由，被告之母親提起上訴，請求給予被告自新機會
    ，以便兼顧被告父親生病無法賺錢養家之需云云，亦難認有理由，是本件上訴，
    核為無理由，自應予駁回。
四、公訴意旨另以：被告乙○○與案外人陳威銘（另案由公訴人偵查中）共同基於未
    經許可，販賣其他可發射金屬或子彈具有殺傷力之改造玩具手槍及具有殺傷力之
    改造子彈之犯意聯絡，於九十一年四月中旬，由被告負責提供改造玩具手槍及改
    造子彈，由案外人陳威銘負責居間媒介，以每把改造玩具手槍（附贈十顆改造子
    彈）三萬七千元之代價，共同未經許可，販售二把改造玩具手槍（各附贈十顆改
    造子彈）予姓名年籍均不詳之成年人。因認被告涉有槍砲彈藥刀械管制條例第十
    一條第一項未經許可，販賣其他可發射金屬或子彈具有殺傷力之改造玩具手槍與
    同條例第十二條第一項未經許可，販賣（改造）子彈等罪嫌云云。本件公訴人認
    被告有上開犯行，無非係以被告於警詢及偵查中之自白，及如附表一、二、三、
    四所示之證物可證，資為論據。本院訊據被告，對於於上開時地，未經許可，與
    案外人陳威銘共同販賣上開改造玩具手槍二把（各附贈十顆改造子彈）予姓名年
    籍均不詳人士之情事，固先後供承在卷。惟查：
(一)茲按，被告或共犯之自白，不得作為有罪判決之唯一證據，仍應調查其他必要之
    證據，以察其是否與事實相符，為修正後刑事訴訟法第一百五十六條第二項定有
    明文。本案證人陳威銘於警訊偵查中，均未經傳訊，嗣原審依法傳喚，亦未到庭
    ，再經原審囑託臺灣南投地方法院檢察署檢察官派警拘提，亦無法拘獲等情，有
    原審送達證書、該署九十二年一月三十日（九二）投檢榮紀賢字第一九九○號函
    文可按。況且，被告上開自白所稱之改造手槍及改造子彈，並未據扣案，故該等
    改造手槍及改造子彈是否均具有殺傷力，即屬無從證明。
(二)如附表一、二、三、四所示扣案證物，應僅得作為被告前揭論罪科刑犯行之證據
    ，尚無從直接據為被告上開自白之補強證據。佐以證人陳惠婷於警訊所供（參見
    偵查卷十九頁），及南投地檢署併辦九十年偵字第四四四七號卷內，陳威銘九十
    年十二月六日之供詞，自難以被告上開自白，即率認被告確有上開犯行。惟公訴
    人認被告所涉上開犯行，與前揭論罪科刑之未經許可，販賣可發射金屬或子彈具
    有殺傷力之改造玩具手槍罪與未經許可，販賣（改造）子彈罪間，分別具有連續
    犯之裁判上一罪關係，本院爰就被告上開犯行部分，不另為其無罪之諭知。
五、公訴意旨復以：被告另未經許可，寄藏具有殺傷力之改造子彈之犯意，於九十一
    年六月底，在臺中縣豐原市○○路之國立豐原高級中學前，受案外人柯明宏之委
    託，未經許可，收受寄藏由柯明宏所交付如附表四編號二所示之具有殺傷力之改
    造子彈七十八顆，旋將之持有、藏置在臺中市○○區○○路四六○號對面舊北福
    德正神萬應公廟後方香蕉樹下，迄於九十一年十月二日下午三時二十五分許，始
    由臺中縣警察局豐原分局員警借提乙○○外出至上開地點，扣得上開改造子彈。
    而認被告涉有違反槍砲彈藥刀械管制條例第十二條第四項末經許可，寄藏（改造
    ）子彈罪嫌云云。本件公訴人認被告有上開犯行，無非係以：如附表四編號二所
    示之具有殺傷力之改造子彈七十八顆，係與案外人柯明宏委託被告寄藏之如附表
    四編號一所示之其他可發射金屬或子彈具有殺傷力之改造玩具手槍二把，同時於
    右揭時地為警查獲，資為論據。惟訊據被告，堅詞否認有上開犯行，並先後辯稱
    ：上開改造子彈係於右揭時地，由其與同案被告劉育杰共同製造，再由其將之與
    案外人柯明宏所委託寄藏之如附表四編號一所示改造玩具手槍，一併藏置在上開
    地點，嗣由其帶領員警前往查獲等語。經查：
(一)如附表四編號一所示改造玩具手槍二把，係由被告在其犯罪未經發覺前，向承辦
    員警自首，並帶領員警前往上開地點查獲，已如前敘。而被告既已坦承：犯有較
    重之未經許可，寄藏可發射金屬或子彈具有殺傷力之改造玩具手槍罪，衡情其尚
    無否認：另犯有從一重處斷之較輕部分之未經許可，寄藏（改造）子彈罪之實益
    與必要。況且，由被告所供：其係因犯較末經許可，寄藏（改造）子彈罪更重之
    未經許可，製造（改造）子彈罪，而持有該等（改造）子彈，益徵被告上開所辯
    ，應非虛構之詞，堪予採信。
(二)此外，本院復查無其他積極確切之證據，足以證明被告確有公訴人所指上開犯行
    ，然公訴人係認被告所涉犯上開犯行，與其前揭經論罪科刑之未經許可，寄藏可
    發射金屬或子彈具有殺傷力之改造玩具手槍罪犯行間，具有想像競合犯之裁判上
    一罪關係，本院爰不另為其無罪之諭知。
六、臺灣南投地方法院檢察署檢察官以九十二年偵字第一二七三號（即該署九十年度
    偵字第四四四七號）移送併辦略以：被告於九十年六月中旬，在臺中縣豐原市與
    后里鄉交界之后豐大橋下，發現由不詳人士遺置在該處，暫離本人所持有之其他
    可發射金屬或子彈具有殺傷力之改造玩具手槍（槍枝管制編號：0000000
    000號）一把，及具有殺傷力之改造子彈三顆，竟意圖為自己不法之所有，將
    之侵占入己。復基於未經許可，持有其他可發射金屬或子彈具有殺傷力之改造玩
    具手槍及具有殺傷力之改造子彈之犯意，自該時起，未經許可，持有上開改造玩
    具手槍及改造子彈。迄至九十年十二月六日凌晨五時許，被告攜帶上開改造玩具
    手槍一把與改造子彈三顆，在南投縣埔里鎮○○路熱帶嶼ＫＴＶ前，因細故與案
    外人張可合等人發生言語衝突，進而互毆，導致上開改造玩具手槍不慎走火，誤
    傷案外人張可合，致案外人張可合因而受有槍傷（傷害部分，未據告訴）。因認
    被告上開涉嫌槍砲彈藥刀械管制條例第十一條第四項未經許可，持有其他可發射
    金屬或子彈具有殺傷力之改造玩具手槍與同條例第十二條第四項未經許可，持有
    （改造）子彈等犯行，與其經本院論罪科刑犯行間，具有連續犯裁判上一罪關係
    云云。惟查：
(一)被告係於九十年之年底起，未經許可，持有如附表一編號二十所示之制式九○手
    槍子彈一顆，供日後其與同案被告劉育杰共同製造具有殺傷力改造子彈時，觀摩
    學習之用。又於九十一年二月間起，在上開地點，未經許可，與同案被告劉育杰
    共同製造如附表三編號一所示可發射金屬或子彈具有殺傷力之改造玩具手槍（含
    彈匣）一把，具有殺傷力之改造子彈共計一百三十三顆（如附表一編號十四所示
    之四十六顆，加上附表三編號二所示之九顆，再加上如附表四編號二所示之七十
    八顆），被告並自該時起，未經許可，持有該把可發射金屬或子彈具有殺傷力之
    改造玩具手槍，及該等具有殺傷力之改造子彈，伺機將之販售予他人。復於九十
    一年九月八日，與同案被告劉育杰共同將上開其等所共同製造如附表三編號一所
    示之具有殺傷力改造玩具手槍（含彈匣）一把，及如附表三編號二所示具有殺傷
    力之改造子彈九顆，以三萬七千元之代價，販售予同案被告黃文興，憑資牟利，
    被告因而自該時地，末經許可，無故持有上開玩具手槍及改造子彈。另於九十一
    年六月底，在上開地點，受案外人柯明宏之委託，未經許可，收受寄藏由案外人
    柯明宏所交付之如附表四編號一所示之具有殺傷力之改造手槍（含彈匣）二把，
    被告因而自該時起，未經許可，持有該二把其他可發射金屬或子彈具有殺傷力之
    改造玩具手槍等情，均如上述，甚為顯明。
(二)被告既分別因未經許可，製造、販賣、寄藏可發射金屬或子彈具有殺傷力之改造
    玩具手槍及具有殺傷力之改造子彈等原因，而先後未經許可，持有上開改造玩具
    手槍及改造子彈，核與檢察官上開移送併案審理之被告係因侵占暫離本人之物，
    而單純未經許可，持有上開改造玩具手槍及改造子彈間，顯然非於同一原因而持
    有，已難認其係基於概括犯意，連續未經許可，持有該等改造玩具手槍及改造子
    彈。況且，被告於原審時亦供承：上開檢察官移送併案之部分，與本件並無關連
    等語，且被告持有該槍彈後，另行起意持以犯案，更應數罪併罰，無從一併審理
    ，被告選任辯護人主張該二罪，均可認與本案間有裁判上一罪關係，自嫌無據。
    從而，被告經檢察官移送併辦之犯行，經核與前揭論罪科刑犯行間，尚無連續犯
    之裁判上一罪關係，亦未經檢察官提起公訴，本院自屬無從審理，應退還檢察官
    另行依法處理，附此載明。
據上論結，應依刑事訴訟法第三百六十八條，判決如主文。
本案經檢察官蔡振修到庭執行職務。
中      華      民      國      九十二     年     九      月    三十    日
                                臺灣高等法院臺中分院刑事第二庭
                                      審判長法  官  羅  禮  政
                                            法  官  陳  欣  安
                                            法  官  蔡  聰  明
右正本證明與原本無異。
如不服本判決應於收受送達後十日內向本院提出上訴書狀，其未敘述上訴之理由者並
得於提起上訴後十日內向本院補提理由書（均須按他造當事人之人數附繕本）。
                                            書記官  郭  振  祥
中      華      民      國      九十二     年     十      月     一     日
槍砲彈藥刀械管制條例第十一條：
未經許可，製造、販賣或運輸第四條第一項第一款所稱其他可發射金屬或子彈具有殺
傷力之各式槍砲者，處五年以上有期徒刑，併科新臺幣一千萬元以下罰金。
未經許可，轉讓、出租或出借前項所列槍砲者，處三年以上十年以下有期徒刑，併科
新臺幣七百萬元以下罰金。
意圖供自己或他人犯罪之用，而犯前二項之罪者，處無期徒刑或七年以上有期徒刑，
併科新臺幣一千萬元以下罰金。
未經許可，持有、寄藏或意圖販賣而陳列第一項所列槍砲者，處一年以上七年以下有
期徒刑，併科新臺幣七百萬元以下罰金。
第一項至第三項之未遂犯罰之。
                                                                        Ｒ
附表一：
（扣押地點：臺中市○○區○○路一段一四五巷一一七號八樓）
┌──┬───────┬───────┬────────────────┐
│編號│  品      名  │  單位及數量  │      鑑    驗    結    果      │
├──┼───────┼───────┼────────────────┤
│ 一 │鐵槌          │一支          │認係市售五金工具                │
├──┼───────┼───────┼────────────────┤
│ 二 │板鋸          │一支          │同右                            │
├──┼───────┼───────┼────────────────┤
│ 三 │活動板手      │一支          │同右                            │
├──┼───────┼───────┼────────────────┤
│ 四 │斜口鉗        │二支          │同右                            │
├──┼───────┼───────┼────────────────┤
│ 五 │虎頭鉗        │一支          │同右                            │
├──┼───────┼───────┼────────────────┤
│ 六 │螺絲起子      │三支          │同右                            │
├──┼───────┼───────┼────────────────┤
│ 七 │螺絲起子工具  │一組          │同右                            │
├──┼───────┼───────┼────────────────┤
│ 八 │底火          │二個          │認均係可供市售玩具槍用底火片    │
├──┼───────┼───────┼────────────────┤
│ 九 │小彈簧(撞針用)│一包          │認分別係長15.5mm至21.5mm之金屬彈│
│    │              │              │簧                              │
├──┼───────┼───────┼────────────────┤
│ 十 │彈簧          │十二支        │分別係長6.9mm至50.9mm之金屬彈簧 │
├──┼───────┼───────┼────────────────┤
│十一│鑽頭          │一支          │認係市售五金工具                │
├──┼───────┼───────┼────────────────┤
│十二│底火組        │五包          │均係底火連桿                    │
├──┼───────┼───────┼────────────────┤
│十三│改造子彈彈頭  │二百八十一顆  │認均係直徑約9.1mm之土造子彈彈頭 │
├──┼───────┼───────┼────────────────┤
│十四│改造子彈彈殼  │一千六百五十顆│認均係長約19.2mm、外徑9.6mm之土 │
│    │              │              │造金屬彈殼。                    │
├──┼───────┼───────┼────────────────┤
│十五│改造槍管      │四支          │認均係外徑約13.5mm至13.9mm、長約│
│    │              │              │87.9mm至96.5mm之土造金屬槍管    │
├──┼───────┼───────┼────────────────┤
│十六│撞針底座      │三個          │認均係土造撞針座                │
├──┼───────┼───────┼────────────────┤
│十七│撞針          │二十三支      │認均係長約45.2mm至47.7mm之土造金│
│    │              │              │屬撞針，經組裝適用結果，其中十三│
│    │              ││支可適用，另十支無法適用。      │
├──┼───────┼───────┼────────────────┤
│十八│喜得丁火藥    │一包          │認係雙基發射藥                  │
├──┼───────┼───────┼────────────────┤
│十九│制式九○子彈彈│一顆          │認係口徑9mm之制式子彈空殼彈（不 │
│    │殼            │              │具底火皿），底彈標記為FC 9mm    │
├──┼───────┼───────┼────────────────┤
│二十│制式九○子彈  │一顆          │認係口徑9mm之制式子彈，彈底標記 │
│    │              │              │為PMC9MMLUGER，經實際射擊，可擊 │
│    │              │              │發，認具有殺傷力。              │
├──┼───────┼───────┼────────────────┤
│二一│改造子彈      │五十顆        │（一）四十六顆，認均係土造金屬彈│
│    │              │              │      殼加裝直徑約8.7mm至8.9mm金│
│    │              │              │      屬彈頭而成之土造子彈，經實│
│    │              │              │      實際試射，均可擊發，認均具│
│    │              │              │      有殺傷力。                │
│    │              │              │（二）四顆，認均係土造金屬彈殼加│
│    │              │              │      裝直徑約8.7mm至8.9mm 金屬 │
│    │              │              │      彈頭而成，惟不具底火皿，底│
│    │              │              │      火及火藥，非為完整之子彈，│
│    │              │              │      認均不具有殺傷力。        │
└──┴───────┴───────┴────────────────┘
附表二：
（扣押地點：臺中縣豐原市○○路二五八巷八一弄三六號之一及同弄四十之一號）
┌──┬──────┬─────┬───────────────────┐
│編號│品      名  │單位及數量│      鑑      驗      結      果      │
├──┼──────┼─────┼───────────────────┤
│ 一 │鑽床        │一臺      │認市售加工機具                        │
├──┼──────┼─────┼───────────────────┤
│ 二 │鑽頭        │十支      │認係市售五金工具                      │
├──┼──────┼─────┼───────────────────┤
│ 三 │砂輪機      │二臺      │同右                                  │
├──┼──────┼─────┼───────────────────┤
│ 四 │汽動鑽管    │一條      │同右                                  │
├──┼──────┼─────┼───────────────────┤
│ 五 │鑽針        │一組      │同右                                  │
├──┼──────┼─────┼───────────────────┤
│ 六 │板手        │六支      │同右                                  │
├──┼──────┼─────┼───────────────────┤
│ 七 │螺絲起子    │三支      │同右                                  │
├──┼──────┼─────┼───────────────────┤
│ 八 │尖嘴鉗      │一支      │同右              │
├──┼──────┼─────┼───────────────────┤
│ 九 │斜口鉗      │二支      │同右                                  │
├──┼──────┼─────┼───────────────────┤
│ 十 │老虎鉗      │一支      │同右                                  │
├──┼──────┼─────┼───────────────────┤
│十一│銼刀        │三支      │同右                                  │
├──┼──────┼─────┼───────────────────┤
│十二│水砂紙      │三張      │同右                                  │
├──┼──────┼─────┼───────────────────┤
│十三│攻牙器      │一組      │同右                                  │
├──┼──────┼─────┼───────────────────┤
│十四│彈簧        │十四條    │認分別係長約76.3mm至111.5mm之金屬彈簧 │
├──┼──────┼─────┼───────────────────┤
│十五│銅條  │九支      │認係約50mm，直徑約8.9mm之金屬棒       │
├──┼──────┼─────┼───────────────────┤
│十六│喜德釘火藥  │二包      │認均係雙基發射藥                      │
├──┼──────┼─────┼───────────────────┤
│十七│紅外線瞄準器│一組      │認係雷射光源瞄準器                    │
├──┼──────┼─────┼───────────────────┤
│十八│手槍撞針    │三支      │認係長約47.1mm之土造撞針，經組裝適用結│
│    │            │          │果，均無法適用。                      │
├──┼──────┼─────┼───────────────────┤
│十九│彈匣        │一個      │認係玩具金屬彈匣                      │
├──┼──────┼─────┼───────────────────┤
│二十│底火        │二盒      │認係可供市售玩具槍用底火片            │
├──┼──────┼─────┼───────────────────┤
│二一│紙雷管      │一盒      │認係可供市售玩具槍用底火片            │
├──┼──────┼─────┼───────────────────┤
│二二│木製槍托    │二個      │認均係土造木製槍托                    │
├──┼──────┼─────┼───────────────────┤
│二三│空氣槍管    │二支      │認均係長約18.7cm至22.1cm之SP-100玩具空│
│    │            │          │氣長槍之槍管及槍身                    │
├──┼──────┼─────┼───────────────────┤
│二四│空氣槍鐵珠座│四個      │認均係土造之彈丸滑入裝置              │
└──┴──────┴─────┴───────────────────┘
附表三：
（扣押地點：臺中縣豐原市○○路五八巷四七弄一號）
┌──┬────────┬─────┬─────────────────┐
│編號│   品      名   │單位及數量│       鑑    驗    結    果       │
├──┼────────┼─────┼─────────────────┤
│ 一 │改造玩具手槍    │一把      │認係由仿義大利Beretta廠制9mm short│
│    │（含彈匣）      │          │半自動手槍製造之玩具手槍，換裝土造│
│    │                │          │金屬槍管而成之改造手槍，機械性能良│
│    │                │          │好，認具殺傷力。                  │
├──┼────────┼─────┼─────────────────┤
│ 二 │改造子彈        │十顆      │認均係由土造金屬彈殼加裝8.9mm金屬 │
│    │                │          │彈頭而成之土造子彈，經取樣三顆實際│
│    │                │          │射擊：                            │
│    │                │          │（一）一顆無法擊發，認不具殺傷力。│
│    │                │          │（二）九顆可擊發，認具有殺傷力。  │
└──┴────────┴─────┴─────────────────┘
附表四：
（扣押地點：臺中市○○路四六○號對面舊北福德正神萬應公廟後香蕉樹下）
┌──┬─────────┬─────┬────────────────┐
│編號│    品      名    │單位及數量│      鑑    驗    結    果      │
├──┼─────────┼─────┼────────────────┤
│一  │改造玩具手槍      │二把      │均係仿德國ＳＩＧ  ＳＡＵＥＲ廠製│
│    │(含彈匣)          │          │Ｐ２２０型半自動手槍製造之玩具手│
│    │                  │          │槍換裝土造金屬槍管及槍機而成之改│
│    │                  │          │造手槍，機械性能良好，可擊發適用│
│    │                  │          │之子彈，認具殺傷力。            │
├──┼─────────┼─────┼────────────────┤
│二  │改造子彈          │八十顆    │認均係由土造金屬彈殼加裝直徑9mm │
│    │                  │          │土造金屬之土造子彈，經實際試射：│
│    │                  │          │（一）七十八顆，均可擊發，認均具│
│    │                  │          │      有殺傷力。                │
│    │                  │          │（二）二顆，其中一顆雖可擊發，惟│
│    │                  │          │      其發射動能甚微，無法將彈頭│
│    │                  │          │      射出；另一顆無法擊發，認均│
│    │          │          │      不具有殺傷力。            │
└──┴─────────┴─────┴────────────────┘
                                                                    Ｒ


司法院資訊處製作；財團法人民間司法改革基金會備份。
